臺灣宜蘭地方法院刑事判決　　　　　　　 93年度易字第394號
公　訴　人　臺灣宜蘭地方法院檢察署檢察官
被　　　告　壬○○　男　46歲.
　　　　　　丁○○
　　　　　　癸○○　男　21歲.
　　　　　　戊○○　男　24歲.
　　　　　　甲○○　男　46歲.
上列被告因賭博案件，經檢察官提起公訴（92年度偵字第1641號
），本院判決如下：
    主  文
壬○○共同連續意圖營利，聚眾賭博，處有期徒刑肆月。如易科
罰金，以參佰元折算壹日。扣案天九牌壹付、骰子玖粒及新台幣
壹萬貳仟元均沒收。
丁○○連續意圖營利，供給賭博場所，處有期徒刑肆月。如易科
罰金，以參佰元折算壹日。
戊○○、癸○○共同連續意圖營利，聚眾賭博，各處有期徒刑參
月。如易科罰金，以參佰元折算壹日。
甲○○無罪。
    事  實
一、壬○○基於意圖營利提供賭博場所及聚眾賭博之概括犯意，
    於民國（下同）92年6月13日向丁○○商租其其所有位於宜
    蘭縣頭城鎮○○路48巷38弄2號房屋做為同年6月14、15兩日
    聚眾賭博之場所，約定每日租金新台幣（下同）2000元。丁○○明知壬○○租屋係作為聚眾賭博而營利之場所，仍基於
    意圖營利，供給賭博場所之犯意，同意壬○○聚眾至上開處
    所賭博。壬○○即邀人到該處二樓，以壬○○所提供之天九
    牌一副、骰子九粒聚賭，由賭客每把投注約200元至1000元
    不等，並由每把之贏家自行放100或200元於賭桌旁壬○○所
    放置之鐵桶子內，作為壬○○提供場所並聚集賭客之抽頭金
    。壬○○為防為警查獲，並聚集賭場人氣，並以每日1000
    元之報酬，僱請癸○○、戊○○二人在該處一樓把風，必要
    時至二樓參與賭博。癸○○、戊○○二人明知壬○○係提供
    賭博場所並聚眾賭博營利，仍基於與壬○○共同連續聚眾賭
    博營利之概括犯意聯絡，於6月14日下午3時許起至下午5、6
    時及6月15日下午3時至4時許止，在上開處所把風及參與賭
    博。嗣於93年6月15日下午4時25分許，壬○○再邀得寅○○
    、高乙○○、庚○○、辛○○、丙○○等人在該處二樓以天
    九牌及骰子賭博，癸○○、戊○○於該處一樓把風時，經警
    據報前往查看，發現該處屋內果有人在內聚眾賭博，依刑事
    訴訟法第13 1條第1項第3款規定逕行搜索，查獲壬○○、丁○○、癸○○、戊○○、寅○○、高乙○○、庚○○、辛○○、丙○○等人，並當場扣得壬○○所有賭具天九牌一副、
    骰子九粒、抽頭金5千元及賭資7千元，另有丁○○所有供賭
    客食用之礦泉水杯21杯、伯朗咖啡17瓶、毛毯1條、麵包15
    個。
二、案經宜蘭縣警察局移送台灣宜蘭地方法院檢察署檢察官偵查
    起訴。
    理  由
一、關於被告自白之證據能力部分，先予認定如下：被告壬○○
    、丁○○、戊○○、癸○○均否認於警訊中之自白係出於任
    意性。被告壬○○辯稱：在警察局警員要伊承認有抽頭，才
    能結案，否則會被收押。又有警員子○○叫他或戊○○出來
    擔罪。因伊害怕遭收押，才事先和警察套好，並依警員製作
    筆錄時電腦螢幕所顯示的內容唸。被告丁○○辯稱：在警察
    局警員稱已經有人承認主持賭場，要伊承認有出租房屋與被
    告壬○○，並收取2000元之租金，她就按照打好的警訊筆錄
    內容唸。被告戊○○辯稱：警訊時有一名警員叫伊出來擔罪
    ，後來又稱伊太年輕，不會講話，就要被告壬○○擔罪。於
    是伊與警員事先套好，照著警察的意思講云云。被告癸○○
    辯稱：警員說寫一寫就沒事了，所以他就違反自己的本意，
    在警訊中為不實陳述。惟查：
（一）關於被告壬○○於警詢之陳述：
  １、被告壬○○於第一次警訊時之陳述，經本院勘驗警訊錄音
      帶之結果，自人別訊問起至警卷第7頁第8行止（其內容為
      ：
      問：警方於92年6月15日16時25左右，在宜蘭縣頭城鎮○○路48巷38弄2號內查獲涉嫌賭博案帶案處理在場10
          人，查獲天九牌1付、骰子9個、礦泉水杯21杯、伯
          朗咖啡17瓶、毛毯1條、麵包15個等證物是何人？
      答：警方查獲天九牌1付、骰子9個、礦泉水杯21杯、伯朗
          咖啡17瓶、毛毯1條、麵包15個等證物本來就放在那
          裡，是屋主丁○○所有。
      問：宜蘭縣頭城鎮○○路48巷38弄1號及2號屋主是何人？
      答：這二棟屋主是丁○○所有 。
      問：何人在賭場主持？是何人負責抽頭？如何抽頭？何人
          在現場清理抽頭金？
      答：是我本人。也是我本人負責抽頭。抽頭金任由客任意
          放新台幣100元或200元不，是何人作莊家就由那個人
          自己清理抽頭金和輸贏賠償金。
      問：你何時開始向丁○○租房子？租金如何計算？租金是
          何人拿給丁○○？
      答：於92年6月14日開始向丁○○租賃房子宜蘭縣頭城鎮
          ○○路48巷38弄2號，租金第1天新台幣2000元，第2
          天新台幣2000元，但還沒有給丁○○。
      問：你是否有賭金參與賭場？
      答：沒有。
      問：你是否知道設賭場聚違法行為？
      答：我知道。），問答內容大致與警訊筆錄記載相符。其
      後錄音呈現雜音，問答內容均不清晰，且在旁有其他人聲
      ，但無法辨別說話之內容，直到警卷第8頁最末行至第9頁
      第1行（內容為：問：現場是否有何人在那裡把風？答：
      沒有人把風。）可以聽聞問答內容，其後仍呈現雜音狀等
      情，有本院勘驗筆錄可參（本院卷第95頁）。則關於錄音
      不清部分，因無法查知被告之回答是否如實記載，此部分
      被告壬○○之陳述自應予排斥而不用。惟關於上開錄音清
      晰部分，既有錄音帶可證明被告壬○○確有為上開陳述，
      且被告壬○○對於其於第一次警訊內容所言並無意見，僅
      辯稱：這是之前和警察事先套好之說詞等語，應堪認被告
      壬○○第一次警訊筆錄之關於錄音清晰部分之內容應與被
      告壬○○所述相符，而無不實或錯誤之記載。
  ２、至被告壬○○所辯其陳述係事先與警察套好，並指出警員
      子○○把伊和戊○○帶到一旁要伊或戊○○自白為賭頭云
      云，經查，證人己○○於本院準備程序調查證據能力時則
      證稱：筆錄是按照被告壬○○所說製作，沒有對他強暴脅
      迫或違反他的意思而為紀錄。又當時內為有許多賭客遭捕
      ，人手不足，故由他一人為被告壬○○製作筆錄等語（本
      院卷第69至71 頁）。又當時確係一次查獲犯罪嫌疑人10
      人，有宜蘭縣警察局刑警隊違反社會秩序維護法案件現場
      紀錄可查，依其情形確有事實上之原因不能由詢問以外之
      人製作筆錄，本件警員己○○為被告壬○○製作筆錄，且
      有全程錄音，堪認製作筆錄之過程應無違法情事。
  ３、另證人子○○即承辦本案之警員證稱：伊僅對被告壬○○
      說既然抓到就照實說，沒有叫被告壬○○或戊○○出來擔
      罪等語。且證人子○○經被告壬○○反詰問，仍堅稱並無
      此事。而被告戊○○雖亦指稱有警員將伊與被告壬○○帶
      至一旁商談要被告壬○○或癸○○擔罪乙事，惟於本院審
      理時又稱當時要伊擔罪之警員似非子○○，其陳述與被告
      壬○○堅稱係子○○要渠等擔罪等陳述顯有出入。難認被
      告壬○○所辯確係屬實。則被告壬○○辯稱其於第一次警
      訊中所述非出於任意性云云，應不足採。綜上，則被告壬○○警詢時第一次筆錄關於與錄音清晰部分，應認具有證
      據能力。
  ４、被告壬○○於第二次警訊時之陳述，經本院勘驗警訊錄音
      帶之結果，可以依稀辨別開始為人別詢問，其後錄音不清
      ，依稀聽到被告壬○○回答「昨天」，其後警察問賭客每
      次下注多少錢，被告壬○○回答200至2000元，警察問對
      本案有何補充意見，被告壬○○回答沒有。關於該次筆錄
      中記錄被告指稱癸○○、戊○○二人在伊賭場把風，總共
      把風二日，每日工資一千元等情，錄音不清，無法辨別，
      有本院勘驗筆錄為證（本院卷第96頁）。被告壬○○就其
      於第二次警訊內容所言辯稱：聽不清楚的那一段，警察所
      問問題在電腦上面都有打出，伊不清自己如何回答，只記
      得是按照電腦字幕回答云云。經查，此部分既錄音不清，
      且被告壬○○又爭執其筆錄之真實性，此外復無其他證據
      證明被告壬○○確為此部分之陳述，則被告壬○○於第二
      次警訊筆錄中所述，應認不具證據能力。
（二）關於被告丁○○於警訊自白被告壬○○於92年6月13日向
      伊承租宜蘭縣頭城鎮○○路48巷38弄2號房屋供老人賭博
      ，租金一日2000元，伊因有錢可賺，所以租給被告壬○○
      等語，經查，經本院於準備期日勘驗丁○○警訊錄音帶之
      結果，問答內容要旨與警詢筆錄記載相符，問答方式係一
      名訊問者詢問後，丁○○回答，回答時並未遲疑，言詞清
      晰，並無受強迫之跡象，丁○○回答後，詢問人與受詢者
      雙方皆靜默，再由詢問人繼續詢問，錄音均未中斷。且經
      證人即製作丁○○警訊筆錄之警員丑○○於準備程序調查
      證據能力時證稱：錄音帶播放時在問答間之靜默時間，伊
      在記錄筆錄及想下一句問話等語，亦與本院勘驗錄音帶內
      容情形相符。可見警訊筆錄確係被告丁○○依自由陳述，
      而警員丑○○當場記錄。被告丁○○雖辯稱，警員把錄音
      機切來切去，後來又改錄一段云云，惟上開錄音帶經勘驗
      結果，錄音均未中斷，亦未聞有停止或切換之聲音，是被
      告丁○○之辯解顯不足採。又被告丁○○辯稱：製作筆錄
      時有人進來告訴他，說都講好叫誰擔罪，且警員丑○○告
      知伊可自稱缺錢付房子貸款所以出租房屋云云，惟證人丑
      ○○於本院準備程序時堅稱並無此事。且依上開勘驗結果
      ，錄音連續，問答清晰，並無聞及他人聲音，是被告丁○○稱製作筆錄時有人進來說話，顯不足採。綜上，被告丁○○於警訊之供述亦具有證據能力。
（三）關於被告戊○○於警訊之自白，經當庭勘驗被告戊○○警
      詢錄音，問答方式有一位詢問者詢問後，由戊○○回答，
      筆錄內容自人別訊問起，被告戊○○答稱：伊在警員取締
      時，並未在宜蘭縣頭城鎮○○路48巷38弄2號現場，伊在
      一樓泡茶，並沒有參與賭博。當場查獲之賭客伊只認識被
      告壬○○，與被告壬○○為朋友關係。伊擔任把風工作，
      一天所得新台幣一千，由被告壬○○雇用等語，問答內容
      要旨均與筆錄記載相符，且被告戊○○之回答尚稱清晰，
      且偶有聽聞打字鍵盤敲擊聲，惟錄音於戊○○為上開回答
      後即中斷，有本院勘驗筆錄可參。另關於錄音中斷後之筆
      錄紀錄，被告戊○○亦於本院調查時坦承有為上開陳述，
      則依勘驗之情形，應堪認被告戊○○於警訊中所述係出於
      自由意志之陳述。至被告戊○○雖辯稱，有一名警員原本
      要伊擔罪，但後來又稱伊年輕人不會說話，怕被識破，所
      以約定由壬○○擔罪，上開陳述係與警員事先套好的云云
      。惟查，關於被告戊○○警訊內容錄音不清部分，筆錄上
      記載被告戊○○就警察所詢問該賭場何人主持，已經營多
      久，何人主持聚賭抽頭、屋主何人及賭具何人提供等問題
      ，筆錄內容均載明被告戊○○答稱不知。苟如被告戊○○
      所言係事前套好，應可具體指證被告壬○○，何須載為不
      知情。足見被告戊○○在警訊筆錄並無不實記載之情事。
      被告戊○○於警訊之供述亦具有證據能力。
（四）被告癸○○於本院審理時供稱，警員說寫一寫就沒事了，
      所以伊就違反自己的本意，在警訊為不實陳述云云。依其
      陳述，僅因警員對伊稱：「寫一寫就沒事」，難認警察對
      被告癸○○施以何種不正之方法，使被告癸○○自願違反
      其意願而陳述。是被告癸○○未能提出警察以何種不正方
      法取得其自白，僅空言否認其於警訊時之陳述，自不足採
      。應認被告癸○○於警訊之供述亦具有證據能力。
（五）關於被告壬○○、丁○○、戊○○、癸○○於偵查中自白
      之證據能力，被告壬○○、丁○○、戊○○、癸○○均稱
      渠等係照著在警訊所述而為陳述，並未指檢察官有出於不
      正方法訊問，從而，被告壬○○、丁○○、戊○○、癸○○此部分之自白難認係出於不正方法而取得。再者，被告
      壬○○於偵查中自白：本件賭博案是由伊招眾賭博，伊在
      92 年6月13日晚上約八、九時至丁○○住處說要租房子，
      租金每日2000元，租期約定在該星期六及星期日（即92年
      6 月14日、15日），伊是找附近的一些老年人來賭，抽頭
      金是放在她門邊的鐵罐子，伊昨日約抽頭五、六千元，今
      天還沒有收到抽頭金等情節，均未曾於警訊時供出。苟非
      實情，被告壬○○何須於警訊後送檢察官訊問時臨時捏造
      對自己不利之供述。又被告癸○○經檢察官詢問是否自承
      在14、15日至該處把風，被告癸○○稱：不是，伊去湊賭
      博人數，不管輸贏每日都有1000元可領，進場賭五、六分
      鐘就可離開，前一日有賭，領得1000元等語，戊○○則於
      偵查中亦改稱自己是去湊賭博人數，前一日有賭並領取
      1000元等語。該二人之供述與警訊時並不相同。足見被告
      壬○○、戊○○、癸○○所稱是照警訊所述而於偵查中為
      同樣供述云云，顯不足採。是被告壬○○、丁○○、戊○○、癸○○於偵查中之自白，既難認有出於不正之方法而
      取得，此部分亦均有證據能力。
二、關於被告壬○○向被告丁○○租用房屋，做為賭博場所，聚
    眾賭博等情，業據被告於警訊中及偵查中自白不諱，且有共
    同被告丁○○於偵查中均供稱被告壬○○向伊租屋，每日
    2000元等語可參（偵卷第17-18頁）。至被告丁○○雖於本
    院審理時接受被告壬○○行主詰問時改稱：被告壬○○並未
    向伊租屋，也未抽頭，是因為警察說有人要擔罪，伊照警察
    的意思說，因而在偵查中亦為相同之供述云云。惟查，被告
    丁○○所稱警察說有人要擔罪云云，為不可採，已詳前述。
    且被告丁○○與被告壬○○在本案雖為共犯關係，惟被告丁○○於警訊及偵查中所為關於被告壬○○向伊租屋之不利於
    被告壬○○之供述，並不因此使自己減免其刑責，再者被告
    壬○○、丁○○原係舊交，是於此等情形下，苟非所供屬實
    ，實難認被告丁○○有何理由於警訊及偵查中故意為不利於
    被告壬○○之供述。再參以證人即賭客庚○○於警訊證稱：
    查獲之賭具是我們今日賭博的工具，該賭博工具是壬○○所
    提供，抽頭金交付壬○○，共計抽頭金一千元等語（警卷第
    31-32頁），亦明確指出被告壬○○確有抽頭營利之事實。
    證人庚○○雖於本院審理時接受被告壬○○為主詰問時又改
    稱：伊於警訊時之陳述，除指認被告壬○○是賭頭外，應無
    不實云云。惟查，證人庚○○係因朋友帶同前往，與被告壬○○原不相識，此為證人庚○○於本院審理時所陳，則證人
    庚○○應不致無故於警訊時虛指被告壬○○為賭頭之理。且
    證人庚○○於警訊之陳述與本院審理時之證述亦大致相同，
    顯見於警訊之陳述應係真實可信。則證人庚○○於本院審理
    時接受反詰問時，經檢察官反詰問伊於警訊中所言是否實在
    ，伊證稱：印象中都是照實說，我沒有說謊。其後隨即又改
    稱在警訊之陳述，除指認被告壬○○是賭頭外，餘均真實云
    云。其證述先後不一，顯有可疑。按刑事訴訟法第159條之2
    規定，被告以外之人於司法警察調查中所為之陳述，與審判
    中不符時，其先前之陳述具有較可信之特別情況，且為證明
    犯罪事實存否所必要者，得為證據。證人庚○○於警訊時之
    證述，雖為被告以外之人於審判外之陳述，惟其於審判中部
    分之陳述與於警訊之陳述不符，經交互詰問之結果，就上開
    證述被告壬○○並無抽頭營利聚眾賭博之事實，本院認其於
    審判中之陳述應不可採。且衡諸上情，證人庚○○於警訊時
    之陳述，係具有較可信之特別情況，得採為本件認定犯罪事
    實之證據。被告壬○○雖辯稱證人庚○○於警訊之陳述無證
    據能力部分，為不可採。
三、關於被告丁○○提供賭博場所與被告壬○○之事實，業據被
    告丁○○於警訊及偵查中自白不諱。且有共同被告壬○○於
    偵查中證稱：伊向丁○○租屋，天九牌、骰子、水、咖啡、
    毛毯、麵包等物為丁○○所有等語明確（偵卷第16頁）。
四、另關於上開賭博場所確有抽頭營利之事實，有證人庚○○於
    本院審理時證稱：贏的人大概放100、200元，放在桌上等語
    （本院94年2月15日審判筆錄第18頁）。又證人即賭客寅○○亦於本院審理時先是證稱：伊去找丁○○，警察就來了，
    後又經檢察官詰問，始坦承：伊至該處賭博。因與屋主（丁○○）認識而得以進入，當時門是關著，按電鈴有人開門。
    抽頭金為賭客隨意放置，伊是放200元等語（本院94年3月24
    日審判筆錄第8頁）。證人即賭客辛○○證稱：伊當日去賭
    博，贏的人拿100、200元出來買酒、飲料喝，伊是否提供已
    忘記，錢是放在鐵盒子裡等語（本院94年3月24日審判筆錄
    第12頁）。證人即賭客丙○○於本院審理中先是證稱並未與
    賭，其後經詰問始改稱亦有下注，且桌子旁有100、200元，
    有人放在該處等語（本院94年3月24日審判筆錄）。證人即
    賭客高乙○○於本院審理時證稱：伊是去找丁○○，去了一
    個小時後，警察就來，伊有押注，輸了一、二百元，伊聽人
    說贏的人拿錢出來，大家買東西吃，錢放帶桌子旁邊沒有人
    收等語（本院94年3月24日審判筆錄第16頁）。證人辛○○
    、丙○○、乙○○於交互詰問之過程，雖閃爍其詞，經詳為
    詰問始坦承為賭博之行為，惟就該賭場贏錢賭客有放置100
    或200元之證述均屬相同，堪認該賭場確有抽頭營利之事實
    。雖渠等證言均避重就輕，證人寅○○表示上開金錢是要買
    酒喝云云；證人辛○○稱要買酒、飲料喝，甲○○叫人拿去
    買，是在賭完後再去買的云云；證人高乙○○則證稱稱要買
    東西吃云云，均與被告丁○○所稱是要買便當、飲料、香煙
    、檳榔，是由寅○○去買的云云各不相同。況證人寅○○於
    本院補充詢問亦證稱該處並未提供飲食（本院94年3月24日
    審判筆錄第10頁），足見上開證人所稱抽頭金用以購買飲食
    云云，應非屬實。復且證人寅○○亦證稱：被告丁○○只有
    拿她口袋的錢要伊買便當給被告丁○○家人食用，不是賭博
    的人等語，顯見被告丁○○所稱抽頭金作為賭客共同飲食所
    用云云，亦不足採。況且縱使上開抽頭金部分用以購買飲食
    ，應係如扣案物所示礦泉水、伯朗咖啡、麵包等語，所費亦
    屬不高，是仍堪認該賭場確有營利之事實。
五、關於被告戊○○、癸○○於因被告壬○○允以每日1000元之
    代價，於該處把風及湊賭博人氣之事實，業據被告戊○○、
    癸○○於警訊及偵查中自白不諱。被告戊○○、癸○○於警
    訊與偵查中所述雖有不符，惟查，被告戊○○於本院審理中
    ，自承伊認為風、湊人數意思相同，顯見被告戊○○就該二
    行為均有實施。另證人子○○於本院審理時，證稱查獲時一
    樓有被告戊○○及游聖凱在該處顧門等語。又證人庚○○亦
    證稱：樓下（一樓）有二、三人在泡茶，有一個戴眼鏡的人
    （當庭指認被告癸○○）等語明確。則上開事實亦堪認定。
六、又關於本件查獲之情形，業據證人即警員子○○證稱：「是
    己○○接到檢舉，由組長帶班去抓。有聽到玩天九牌的聲音
    ，我們分別從前門和後門進入。．．．裡面的人有的假裝在
    房間睡覺，有的跑到別的房間。．．．天九牌在賭博的房間
    找到，賭博的房間放壹個高的圓桌。．．．現場好像還有麵
    包．．．也是放在賭博的地方」等語。證人己○○亦證稱：
    有人檢舉說是一位綽號叫「曹仔」在賭天九牌。我們過去看
    後，在樓下後門小巷聽到天九牌聲音，就聯絡隊部來，進去
    時由一位同仁敲門，敲了五、六分鐘以後才開門。我們還沒
    進去，就聽到裡面有人跑動的聲音，後來進去以後，他們都
    已經躲好了，開門的是樓下二名年輕人其中一位。二樓的擺
    在哪裡我不知道。因為我後來就到丁○○那棟去。丁○○那
    棟有二、三個賭客。賭客原來不承認有賭博，可是對我們查
    獲天九牌沒有很大的爭議，後來就帶回隊部。原先也不承認
    ，有請議員到場。．．沒有要壬○○擔罪，那位議員原來是
    說，要請丁○○擔罪，因為丁○○是屋主，但我們不同意，
    因為她可能什麼都不會，我們希望照事實辦理」等語。此外
    ，復有於搜索後即向本院陳報之逕行搜索報告書、搜索扣押
    筆錄、扣押物品包括天九牌之賭具之清冊及違反社會秩序維
    護法案件現場紀錄在卷可按，復有如事實欄所示之物扣案可
    證。足證被告丁○○之住處確有賭客賭博，且被告壬○○、
    丁○○、戊○○、癸○○均為警當場查獲之事實。
七、至被告壬○○、丁○○、戊○○、癸○○於本院審理時均一
    致改稱有警員要渠等指認壬○○，被告丁○○、戊○○、癸○○並以證人身分接受被告壬○○之主詰問，證明未有上開
    犯罪事實之行為。惟查，被告丁○○、戊○○、癸○○之於
    本院所為之證述，與渠等警訊及偵查時之供述顯不相同，應
    係事後為互相脫免刑責所為串供之詞，要不足採。本件事證
    明確，被告壬○○、丁○○、戊○○、癸○○之犯行應堪認
    定。
八、核被告壬○○所為係犯刑法第268條之意圖營利，供給賭博
    場所、聚眾賭博罪。被告丁○○所為係犯意圖營利供給賭博
    場所罪。被告癸○○、被告戊○○係犯刑法第268條意圖營
    利聚眾賭博罪。被告壬○○、丁○○就意圖營利，供給賭博
    場所；被告壬○○、戊○○、癸○○就意圖營利，聚眾賭博
    罪，分別有犯意聯絡與行為分擔，均為共同正犯。被告壬○○所犯供給賭博場所罪與聚眾賭博罪間，有方法結果之牽連
    關係，依刑法第55條之規定，應從情節較重之聚眾賭博罪處
    斷。公訴人認被告丁○○所犯係幫助犯，惟查，被告丁○○
    以上開場所供人賭博，且扣案之食物為其所提供賭客食用，
    此為其為自承，顯見其所為係以營利意圖，為提供賭博場所
    之構成要件行為，而非僅係基於幫助之意思實施構成要件以
    外之行為，是公訴人認被告丁○○係幫助犯，容有未洽，附
    此敘明。被告壬○○、丁○○、戊○○、癸○○連續二日為
    上開犯行，時間緊接，犯罪構成要件相同，顯係基於概括犯
    意而為之，均為連續犯，應各依刑法第56條之規定論以一罪
    ，並加重其刑。爰審酌被告四人不思以正當手段賺取所需，
    提供賭博場所並聚眾賭博營利，及其生活狀況、智識程度，
    ，及犯後不知悛悔，猶飾詞圖卸之態度等一切情狀，分別量
    處如主文所示之刑，並均諭知易科罰金之折算標準。扣案之
    天九牌1付、骰子9粒，為被告壬○○所有供犯罪所用之物，
    依刑法第38條第1項第2款之規定沒收之。至扣案之抽頭金一
    萬二千元，被告壬○○雖於警訊時自白全部均為抽頭金，惟
    此部分經勘驗結果，錄音不清，不能採為證據。且被告於壬○○於偵查中，已供稱實際上抽頭金僅五、六千元，餘為自
    己之賭資。則關於該五千元，為被告壬○○因犯罪所得之物
    ，餘賭資七千元，為被告做為主持賭局之人供意圖營利聚眾
    賭博犯罪所用之物，分別依刑法第38條第1項第3款、第2款
    之規定宣告沒收之。其餘扣案之飲料、毛毯等物均非本案犯
    罪所用之物，爰不予沒收。
九、公訴人認被告甲○○明知壬○○租屋係作為聚眾賭博而營利
    之場所，仍基於意圖營利，供給賭博場所之犯意，同意收取
    被告壬○○租金2000元，由被告壬○○聚眾至上開處所賭博
    ，因認被告甲○○涉犯刑法第268條之幫助犯。
十、按犯罪事實應依證據認定之，無證據不得推定其犯罪事實；
    又不能證明被告犯罪或其行為不罰者，應諭知無罪之判決，
    刑事訴訟法第154條、第301條第1 項分別定有明文。
    次按事實之認定應憑證據，如未能發現相當證據，或證據不
    足以證明，自不能以推測或擬制之方法為裁判之基礎；又認
    定不利於被告之事實，須依積極證據，苟積極證據不足為不
    利於被告事實之認定時，即應為有利於被告之認定，更不必
    有何有利之證據（最高法院40年台上字第86號、30年上字第
    816號判例參照）。
十一、公訴人認被告甲○○涉犯上開犯行，無非以被告甲○○於
      警訊之自白及被告壬○○於偵查中之供述資為論據。訊據
      被告甲○○堅決否認有被訴犯行，辯稱：伊並未同意他人
      在家中賭博等語。
十二、經查，被告甲○○於警訊時固坦承，房屋係伊借被告壬○○使用，惟伊於警訊亦供稱，伊不清楚進入伊住處賭博之
      人為何人，乃因被告壬○○於前些時日向伊借用房屋，伊
      就將房屋鎖匙交給被告壬○○，伊對賭博情形並不清楚，
      復未參與賭博等語。依其供述，難認有自白係基於營利之
      意圖，明知被告壬○○以上開住處為聚眾賭博營利而仍借
      用被告壬○○。又被告壬○○於警訊於偵查中均供稱房子
      是向丁○○租的，租金亦與丁○○商談等語，僅於其後檢
      察官問：為何甲○○說賭場是他借給你的，始答稱：我是
      向甲○○、丁○○夫妻借的等語。惟其此等陳述語意不詳
      ，且未敘明被告甲○○是否知悉伊欲將該場所做為聚賭營
      利之用，故此部分之供述亦難為不利於被告甲○○之認定
      。又被告甲○○並未賭博，此據被告丁○○、證人庚○○
      均證述在卷。又證人己○○亦證稱，查獲當日被告甲○○
      在睡覺中被叫醒等語（本院卷94年2月15日審判筆錄第15
      頁）。則尚乏證據證明被告甲○○於上開時間有在場參與
      賭博之情形，亦無證據證明被告甲○○確知被告壬○○主
      持上開賭場有抽頭營利之行為，且被告甲○○既認係將場
      地借予被告壬○○，而非租用與被告壬○○，顯見其主觀
      上並無為自己營利之意圖。此部分被告甲○○之犯罪不能
      證明，自應為無罪之諭知。
據上論斷，應依刑事訴訟法第299條第1項前段、301條第1項前段
，刑法第28條、第56條、第268條、第55條、第41條第1項、第38
條第1項第2、3款，罰金罰鍰提高標準條例第1條前段、第2條判
決如主文。
本案經檢察官吳慧蘭到庭執行職務。
中　　華　　民　　國　　94　　年　　4　　月　　15　　日
                刑事第二庭  審判長法　官  林明山
                                  法  官  李毓華
                                  法  官  謝佩玲
以上正本證明與原本無異。
如不服本判決，應於判決送達後10日內向本院提出上訴狀（應抄
附繕本）。
                                  書記官  藍友隆
中    華    民    國    94    年    4     月    18    日
中華民國刑法第268條
    意圖營利，供給賭博場所或聚眾賭博者，處3 年以下有期徒
    刑，得併科3 千元以下罰金。
